# 关于发起人股东用股权投资的会计处理

提问人：jdsujinqi 时间：2010-11-10 00:01:20
各位老师,请教一个问题: 某个企业作为发起人之一与其他股东共同成立了一家股份公司,该企业使用其拥有的一家控股公司的股权作为投资的,请问: 1:新公司是否应该按照该股权的公允价值确认该长期投资的初始投资成本?(长期股权投资准则讲解中涉及)? 2:如果按照公允价值确认长期投资的初始投资成本,那么在新的股份公司合并会计报表时,对于该股权的初始投资成本大于应享有的被投资企业的帐面净资产的部分是冲减资本公积还是作为商誉处理? 谢谢各位!!!

回答人：chenyiwei
回复 楼主 jdsujinqi 的帖子按照 2 号准则第三、第四条关于长期股权投资初始计量的规定执行。要注意：该项长期股权投资的取得，就该新设企业而言，是否构成企业合并；如果是，则进一步考虑是同一控制下的合并还是非同一控制下的合并。